臺灣士林地方法院刑事判決　　　　　　　　　　　　　九十三年度易字第三二四號
　　公　訴　人　臺灣士林地方法院檢察署檢察官
　　被　　　告　甲○○
右列被告因違反毒品危害防制條例案件，經檢察官提起公訴（九十三年度毒偵字第三
二八號），經本院裁定認本件宜由受命法官獨任進行簡式審判程序，判決如左：
    主  文
甲○○施用第二級毒品，累犯，處有期徒刑柒月。
扣案第二級毒品安非他命共伍包（驗餘總淨重柒點參壹公克）、安非他命殘渣袋捌個
、安非他命殘渣罐柒瓶（安非他命殘渣均量微無法鑑析）均沒收銷燬；吸食器壹組、
玻璃球參個、分裝器壹支、夾鏈袋貳拾陸只、電子磅秤壹台均沒收。
    事  實
一、甲○○前於民國八十三年間，先後二次違反麻醉藥品管理條例之罪，經台灣台北
    地方法院各判決處有期徒刑五月、六月確定。另甲○○於八十三年間，再犯公共
    危險罪，經法院判決處有期徒刑三年八月確定，以上三罪經法院裁定應執行有期
    徒刑四年二月；又於八十四年間，甲○○因違反麻醉藥品管理條例、槍砲彈藥刀
    械管制條例之罪，經台灣台北地方法院分別判處有期徒刑八月、一年二月確定，
    後接續上開有期徒刑四年二月執行，嗣經縮短刑期於八十六年五月三十一日假釋
    出獄；但假釋期間甲○○又因施用毒品，經觀察、勒戒後，認無繼續施用毒品之
    傾向，為台灣板橋地方法院檢察署檢察官八十七年度偵字第一○七五九號不起訴
    處分確定，後因施用毒品，經觀察、勒戒後，認有繼續施用毒品之傾向，經法院
    裁定送強制戒治，另經台灣板橋地方法院檢察署檢察官提起公訴，經台灣板橋地
    方法院判處有期徒刑六月確定，嗣其強制戒治執行屆滿三月後，認無戒治之必要
    ，經法院裁定停止戒治，旋經檢察官指揮送執行前撤銷假釋後之殘餘刑期及施用
    毒品罪之六月徒刑，於九十一年十二月四日縮短刑期執行完畢。
二、詎甲○○復基於施用毒品之犯意，於九十二年十二月十四日下午二時許，在其台
    北縣汐止市○○路一六二號住處，施用第二級毒品安非他命一次。嗣為警於九十
    二年十二月十六日下午六時十分許，在上開住處查獲，並扣得第二級毒品安非他
    命五包（驗餘淨重七．三一公克）、安非他命殘渣罐七瓶、安非他命殘渣袋八個
    及其所有供施用毒品用之安非他命吸食器一組（含玻璃瓶、橡皮管、玻璃球）、
    玻璃球三個（起訴書誤載為一個）、分裝器一支、夾鏈袋二十六只、電子磅秤一
    台等物。
三、案經台北市政府警察局松山分局移送台灣士林地方法院檢察署檢察官偵查起訴。
    理  由
一、右揭事實，業據被告甲○○於本院審理時坦白承認，又被告為警查獲當日所採尿
    液，送驗結果呈安非他命類陽性反應，此有台北市政府警察局松山分局毒品案件
    尿液姓名對照表、明生生物科技股份有限公司九十三年一月四日濫用藥物檢體檢
    驗報告各一紙附卷可參。被告所持有為警查扣之透明晶體五包經送台北市政府警
    察局鑑定結果確呈第二級毒品甲基安非他命成分，有台北市政府警察局九十三年
    三月十七日鑑驗通知書在卷可稽。且有安非他命吸食器一組（含玻璃瓶、橡皮管
    、玻璃球）、玻璃球三個、安非他命殘渣罐七瓶、安非他命殘渣袋八個、分裝器
    一支、夾鏈袋二十六只、電子磅秤一台扣押在案可證。足見被告自白與事實相符
    ，應可採信。又被告前因施用毒品，經觀察、勒戒後，認無繼續施用毒品之傾向
    ，為台灣板橋地方法院檢察署檢察官以八十七年度偵字第一○七五九號不起訴處
    分確定，後又因施用毒品，經觀察、勒戒後，認有繼續施用毒品之傾向，經法院
    裁定送強制戒治，另經台灣板橋地方法院檢察署檢察官提起公訴，經台灣板橋地
    方法院判處有期徒刑六月確定，嗣其強制戒治執行屆滿三月後，認無戒治之必要
    ，經法院裁定停止戒治，所餘期間付保護管束，有上開判決書及台灣高等法院被
    告全國前案紀錄表一份存卷足參。從而，被告係三犯且於觀察、勒戒及強制戒治
    執行完畢釋放後，五年內再犯毒品危害防制條例條例第十條第二項之施用第二級
    毒品罪，事證明確，其犯行洵堪認定，應依法論科。
二、按毒品危害防制條例於九十三年一月九日修正公布施行，其中同條例第二十條、
    第二十三條，由修正前初犯經觀察、勒戒後，認無繼續施用毒品傾向，而經檢察
    官為不起訴處分後，五年以內再犯同條例第十條之罪，經觀察、勒戒後，認有繼
    續施用毒品傾向，始應起訴之規定，修正為初犯觀察、勒戒或強制戒治執行完畢
    釋放後五年內再犯第十條之罪者，檢察官即應依法追訴，即僅施以刑事處遇程序
    而不再施以保安處分。查被告犯罪行為時間雖在本條例修正公布前，惟被告犯行
    經比較新舊法之結果，均應提起公訴，且該條例第十條第一項、第二項均未修正
    ，是本案不因該條例之修正，而生對被告有利或不利之差別，依刑法第二條第一
    項前段，應適用裁判時之新法，合先敘明。
三、核被告所為，係犯毒品危害防制條例第十條第二項施用第二級毒品罪。其持有安
    非他命係供自己施用，應為高度之施用毒品犯行所吸收，不另論罪。被告有如事
    實欄所載之犯罪科刑執行情形，有台灣高等法院被告全國前案紀錄表在卷可按，
    其受有期徒刑之執行完畢後，五年以內再犯本件有期徒刑以上之罪，為累犯，依
    刑法第四十七條之規定加重其刑。爰審酌被告前曾因施用毒品案件而接受強制戒
    治，猶不知悛悔，仍未戒絕，其施用足以導致精神障礙、性格異常，甚至造成生
    命危險之毒品，戕害一己之身體健康，惟念其施用毒品乃戕害自己身心健康，尚
    未危及他人及其犯罪之動機、目的、手段、犯後坦承犯行等一切情狀，量處如主
    文所示之刑。
四、扣案之第二級毒品安非他命五包（驗餘淨重七點三一公克）、安非他命殘渣罐七
    瓶、安非他命殘渣袋八個，應依毒品危害防制條例第十八條第一項前段之規定，
    諭知沒收銷燬。另扣案之安非他命吸食器一組（含玻璃瓶、橡皮管、玻璃球）、
    玻璃球三個、分裝器一支、夾鏈袋二十六只、電子磅秤一台，均係被告所有供本
    案施用毒品犯行所用之物，業據被告供明在卷，爰依刑法第三十八條第一項第二
    款之規定宣告沒收。
五、依刑事訴訟法第二百九十九條第一項前段、第二百七十三條之一第一項，毒品危
    害防制條例第十條第二項、第十八條第一項前段，刑法第十一條、第二條第一項
    前段、第四十七條、第三十八條第一項第二款，判決如主文。
本案經檢察官張惠菁到庭執行職務
中　　　華　　　民　　　國　　　九十三　　　年　　五　　月　　二十七　　日
                                      臺灣士林地方法院刑事第七庭
                                            法  官  劉　秉　鑫
右正本證明與原本無異。
如不服本判決應於送達後十日內向本院提出上訴狀。
                                            書記官  曾　恆　壽
中　　　華　　　民　　　國　　　九十三　　　年　　五　　月　　三十一　　日
附錄本案論罪科刑法條全文：
毒品危害防制條例第十條第二項：
　施用第二級毒品者，處三年以下有期徒刑。
毒品危害防制條例第十八條第一項：
　查獲之第一、二級毒品及專供製造或施用第一、二級毒品之器具，不問屬於犯人與
  否，均沒收銷燬之；查獲之第三、四級毒品及製造或施用毒品之器具，無正當理由
  而擅自持有者，均沒入銷燬之。但合於醫藥、研究或訓練之用者，得不予銷燬。
